臺灣新北地方法院板橋簡易庭小額民事判決
110年度板小字第3603號
原      告  鄧嬿芝  
被      告  張景昇  


訴訟代理人  謝勝偉  
上列當事人間請求侵權行為損害賠償事件，於中華民國110年12
月14日辯論終結，本院判決如下：
    主  文
被告應給付原告新臺幣參仟伍佰壹拾伍元，及自民國一百一十年
十月五日起至清償日止，按年息百分之五計算之利息。
原告其餘之訴駁回。
訴訟費用新臺幣壹仟元由被告負擔十分之一即新臺幣壹佰元，餘
由原告負擔。
本判決原告勝訴部分得假執行。
原告其餘假執行之聲請駁回。
   事實及理由要領
一、原告主張：被告於民國（下同）110年5月6日，駕駛車號000
    -0000號自小貨車，沿新北市○○區○○路000巷○000000號燈桿
    處，不慎碰撞原告所有車號000-000號普重機車（下稱系爭
    車輛），致系爭車輛車身受損。系爭車輛修復費用為新臺幣
    （下同）35,150元、支出交通費用1,082元。為此，爰依民
    法第184條第1項、第191條之2等規定提起本訴，求為判決：
    被告應給付原告36,232元及自起訴狀繕本送達翌日起
    至清償日止，按年息百分之五計算之利息等語。
二、被告則辯以：請求折舊，交通費與本件車禍無關各等語。
三、經查：
（一）原告主張被告因過失致原告所有系爭車輛受損之事實，業
      據提出道路交通事故當事人登記聯單、估價單、交通費明
      細表、行照等件影本為證，並經本院職權向新北市政府警
      察局永和分局調閱系爭事故調查卷宗查明屬實，附卷可稽
      ，復為原告所不爭執，是此部分事實，堪以認定。
（二）按因故意或過失，不法侵害他人之權利者，負損害賠償責
      任。汽車、機車或其他非依軌道行駛之動力車輛，在使用
      中加損害於他人者，駕駛人應賠償因此所生之損害，民法
      第184條第1項前段、第191條之2前段亦分別定有明文。本
      件被告應負肇事責任，已如前述。查系爭車輛係98年6月
      出廠，修復費用共計35,150元（零件），此有原告所提估
      價單影本2紙在卷可稽。而系爭車輛之修理，既以新零件
      更換被損害之舊零件，則原告以之作為修理費作為損害賠
      償之依據時，自仍應將折舊部分予以扣除。依行政院頒布
      「固定資產耐用年數表」及「固定資產折舊率表」規定，
      機車之耐用年數為三年，依定率遞減法每年折舊千分之三
      六九，但其最後一年之折舊額，加歷年折舊累計額，其總
      和不得超過該資產成本額十分之九。又依「營利事業所得
      稅結算申報查核準則」第九十五條第八項規定：「固定資
      產提列折舊採用定率遞減法者，以一年為計算單位，其使
      用期間未滿一年者，按實際使用月數相當於全年之比例計
      算之，不滿一月者，以月計」。則系爭車輛於98年6月出
      廠迄本件事故發生日即110年5月6日，已使用逾10年，
　　　其零件累積折舊額已超出成本原額之十分之九，故本件折
      舊額應以成本原額十分之九即31,635元計算，故原告所得
      請求之零件費為新零件之十分之一即3,515元。則原告此
      部分之請求，在3,515元之範圍內為有理由，逾此範圍之
      請求則為法所不許。至原告另請求交通費用1,082元部分
      ，難認與本件行車事故有相當因果關係，尚非正當，不應
      准許。
（三）從而，原告依侵權行為損害賠償之法律關係訴請被告給付
      3,515元，及自起訴狀繕本送達翌日即110年10月5日起至
      清償日止，按年息百分之5計算之利息之部分，為有理由
      ，應予准許。逾此之請求，為無理由，應予駁回，其餘假
      執行之聲請，即失附麗，應併駁回。
四、本件係民事訴訟法第436條之8所定之小額訴訟事件，原告勝
    訴部分，應依同法第436條之20之規定，依職權宣告假執行
    。
五、本件判決基礎俱已臻明確，兩造其餘攻防方法及訴訟資料經
    本院審酌後，核與判決不生影響，無逐一論駁之必要，併此
    敘明。
中　　華　　民　　國　　111 　年　　1 　　月　　11　　日
                  臺灣新北地方法院板橋簡易庭
                      法      官  李崇豪
上列為正本係照原本作成。
如不服本判決，應於收受送達後20日內以違背法令為理由向本院
提出上訴狀（上訴理由依法應表明一、原判決所違背之法令及其
具體內容。二、依訴訟資料可認為原判決有違背法令之具體事實
。）如於本判決宣示後送達前提起上訴者，應於判決送達後20日
內補提上訴理由書（須附繕本），如未於上訴後20日內補提合法
上訴理由書，法院得逕以裁定駁回上訴。
中　　華　　民　　國　　111 　年　　1 　　月　　11　　日
                      書  記  官  葉子榕